【裁判字號】    95,訴,2216
【裁判日期】    950816
【裁判案由】    毒品危害防制條例
【裁判全文】
臺灣高雄地方法院刑事判決              95年度訴字第2216號
公  訴  人  臺灣高雄地方法院檢察署檢察官
被      告  甲○○
上列被告因毒品危害防制條例案件，經檢察官提起公訴（95年度
毒偵字第3194號），本院判決如下：
    主  文
甲○○施用第一級毒品，累犯，處有期徒刑拾月。
扣案之海洛因壹包（淨重0.36公克，空包裝重0.71公克）、含海
洛因殘渣袋肆只，均沒收銷燬之。
    事  實
一、甲○○曾於民國83年11月間，因煙毒案件，經法院判處有期
    徒刑3 年確定，復同於83年11月間，因違反麻醉藥品管理條
    例案件，經法院判決有期徒刑3 月，又於84年4 月間因煙毒
    罪，經法院判處有期徒刑3 年1 月確定，於84年3 月14日刑
    期起算，接續執行並於87年10月28日判決假釋付保護管束，
    期間至90年3 月6 日止，於假釋期間更犯罪，經撤銷假釋再
    執行殘刑，於93年1 月14日縮刑期滿執行完畢；復因施用毒
    品案件，先經國防部南部地方軍事法院以89年度和裁字第60
    號裁定送勒戒處所觀察、勒戒，認無繼續施用毒品頃向，由
    國防部南部地方軍事法院檢察署檢察官於89年4 月20日以88
    年度平偵三字第228 號為不起訴處分確定；再因施用毒品案
    件，經法院裁定送強制戒治，於90年4 月12日停止戒治釋放
    ，並於同年10月6 日期滿執行完畢。詎其仍未戒絕毒癮，復
    於95年3 月24日13時50分回溯24小時內某時，在不詳處所，
    施用海洛因1 次。嗣經警方於上開時間，持臺灣高雄地方法
    院核發之搜索票至高雄縣梓官鄉○○村○○路82巷2號被告
    住處執行搜索，扣得海洛因1 包（淨重0.36公克，空包裝重
    0.71公克）、伺海洛因殘渣袋4只，始查獲全情。
二、案經高雄縣政府警察局岡山分局移送台灣高雄地方法院檢察
    署檢察官偵查起訴。
    理  由
一、上開犯罪事實業據被告甲○○於本院審理中坦承不諱，且其
    上開為警查獲時所採尿液，經送檢驗結果，均有嗎啡之陽性
    反應，有台灣檢驗科技股份有限公司KＺ000000000000號濫用
    藥物尿液檢驗報告1 紙附卷可稽，且上開所扣粉末經檢驗結
    果為海洛因（淨重0.36公克，空包裝重0.71公克），有法務
    部調科壹字第220023432 號鑑定通知書1 紙在卷可稽；被告
    曾因施用毒品經上開戒治期滿，有其台灣高等法院被告前案
    紀錄表1 份在卷可查；罪證明確，被告犯行堪以認定。
二、按海洛因為毒品危害防制條例第2 條第2 項第1 款所明定之
    第1 級毒品，核被告所為，係犯同條例第10條第1 項之施用
    第1 級毒品罪。被告持有海洛因後進而施用，其持有之低度
    行為，應為施用之高度行為吸收，不另論罪。被告曾受上開
    有期徒刑以上刑之執行，有其台灣高等法院被告全國前案紀
    錄表1 份附卷可稽，其於執行完畢後5 年內，再犯本件有期
    徒刑以上之罪，為累犯，應依修正前刑法第47 條 之規定加
    重其刑。本件依被告犯罪時之刑法第47條規定：「受有期徒
    刑之執行完畢，或受無期徒刑或有期徒刑一部之執行而赦免
    後，5 年以內再犯有期徒刑以上之罪者，為累犯，加重本刑
    至二分之一」，惟被告行為後95年7 月1 日施行之修正後刑
    法第47條第1 項規定，則僅將5 年以內故意再犯有期徒刑以
    上之罪者，認係累犯，則本件被告於受上開有期徒刑執行完
    畢後，5 年以內故意再犯本件有期徒刑以上之罪，不論依修
    正前之刑法第47條，或修正後之刑法第47條第1 項之規定，
    均構成累犯，行為後之法律對被告而言並未較為有利，則依
    刑法第2 條第1 項前段之規定，自應適用被告行為時即修正
    前刑法第47條規定（按法律既有變更即應比較新舊法何者對
    於被告較有利以決定應適用之法律，縱比較後結果對被告而
    言並無有利或不利之情形，然此乃作為決定應適用新法或舊
    法之依據，並非有此情形即得不予比較新舊法而無刑法第2
    條之問題）。審酌被告前因施用毒品案件，經強制戒治後，
    仍未能徹底戒絕毒品，再度施用毒品，顯見其無戒毒悔改之
    意，惟念其施用足以導致精神障礙、性格異常，甚至造成生
    命危險之毒品，乃戕害一己之身體健康，所為尚未害及他人
    ，及其施用之次數不多，期間非長，及犯後坦承犯行態度良
    好等一切情狀，量處如主文所示之刑。扣案之海洛因1 包為
    第1級 毒品，而包裝上開海洛因所用之包裝袋只，經送法務
    部調查局鑑驗之結果，雖經與毒品分開秤重，惟法務部調查
    局一般係以傾倒之方式，將包裝袋內之海洛因倒出與包裝袋
    分離而稱重，必要時亦會輔以刮杓刮取袋內粉末，然無論依
    何種方式分離，包裝袋內均有極微量之海洛因殘留，業經法
    務部調查局以93年3 月19日調科壹字第0930 0113060號函釋
    在案，足認上開空包裝袋內仍含極微量之海洛因殘留而無法
    析離，亦屬第1 級毒品，扣案之夾鏈袋4 只亦含海洛因殘渣
    ，均應依毒品危害防制條例第18條第1 項前段規定沒收銷燬
    之。至鑑驗耗損部分之毒品業已滅失，無庸為沒收銷毀之諭
    知。
三、又本件被告所犯係死刑、無期徒刑、最輕本刑為3 年以上有
    期徒刑以外之罪，其於準備程序中就被訴事實為有罪之陳述
    ，經法官告知簡式審判程序之旨，並聽取公訴人、被告之意
    見後，本院認為適宜由受命法官獨任進行簡式審判程序，附
    予敘明。
據上論斷，應依刑事訴訟法第273 條之1 第1 項、第299 條第1
項前段，毒品危害防制條例第10條第1 項、第18條第1 項前段，
刑法第11條前段、修正前刑法第47條，判決如主文。
中    華    民    國    95    年    8     月    16    日
                  刑事第五庭    法  官  林俊寬
以上證明與原本無異。
如不服本判決，應於判決送達後10日內，向本院提出上訴狀。
中    華    民    國    95    年    8     月    16    日
                                書記官  蔡淑貞
附錄法條：
毒品危害防制條例第10條
施用第一級毒品者，處 6 月以上 5 年以下有期徒刑。
施用第二級毒品者，處 3 年以下有期徒刑。


司法院資訊處製作；財團法人民間司法改革基金會備份。
